【裁判字號】    90,易,453
【裁判日期】    900531
【裁判案由】    竊盜
【裁判全文】
臺灣屏東地方法院刑事判決                            九十年度易字第四五三號
    公  訴  人  臺灣屏東地方法院檢察署檢察官
    被      告  甲○○
右列被告因竊盜案件，經檢察官提起公訴（民國九十年度偵字第三七０號），本院判
決如左：
    主  文
甲○○竊盜，處有期徒刑月，如易科罰金，以佰元折算壹日。
    事  實
一、甲○○曾於民國八十九年間因竊盜案件，經本院判處有期徒刑二月，緩刑二年確
    定，現仍在緩刑中，猶不知悔改，復意圖為自己不法之所有，於八十九年十月二
    十三日凌晨一時許，在屏東縣新園鄉盬埔村三官帝廟前，見乙○○所有之ＷＱ
    Ｋ─三二號機車鑰匙未取下之際，即徒手竊取該機車，得手後供為己用，並將原
    車牌拆下後，改懸掛其所有之ＷＣＱ─二五一號車牌。迄九十年一月九日凌晨零
    時三十分許，騎乘上開機車於屏東縣新園鄉○○村○○路與中正路口為警查獲。
二、案經屏東縣警察局枋寮分局報請臺灣屏東地方法院檢察署檢察官偵查起訴。
    理  由
一、訊據被告矢口否認有於右開時地竊盜之事實，辯稱：八十九年農曆九月十八日（
    國曆為十月十五日）廟會後十餘日，該車均停在廟旁且壞了，伊才牽去修理，修
    車費三千六百元，原車牌因已破舊，才更換伊車牌等語。
二、惟查：上開機車係被害人乙○○於八十九年十月二十三日凌晨一時許，置於三官
    廟前，遭人竊取之事實，業據被害人乙○○指訴明白，並有車輛失竊資料個別查
    詢報表在卷可參，被告辯稱於八十九年九月十八日（農曆）廟會後之十餘天才將
    車子牽回，其所稱牽車時間與該車失竊之時間相近，地點相同，足見上開機車並
    非遭竊後棄置該處。再該機車上仍留有車牌，豈能認係他人不要之車子，況被告
    將原車牌卸下，改換自己車輛之車牌，此顯為避人耳目之舉，其顯有竊盜之情事
    ，應無疑義，所辯顯不足採，此外復有贓物領據一紙附卷可稽，事證明確，被告
    犯行應可認定。
三、核被告所為，係犯刑法第三百二十條第一項之竊盜罪。爰審酌被告素行（有竊盜
    前科）、犯罪動機、目的、手段、所生危害、該機車價值非重及其犯後態度等一
    切情狀，量處如主文所示之刑，並諭知易科罰金之折算標準。
四、又被告行為後，刑法第四十一條業於九十年一月十日修正公布，同年一月十二日
    生效，修正後之刑法第四十一條第一項前段規定：犯最重本刑五年以下有期徒刑
    以下之罪，而受六個月以下有期徒刑或拘役之宣告，因身體、教育、職業、家庭
    或其他正當事由，執行顯有困難者，得以一元以上三元以下折算一日。此與原先
    之刑法第四十一條規定已有不同，本件前後相較，自以新法得易科罰金之規定，
    對行為人較為有利，依刑法第二條第一項前段之規定，自應適用修正後之刑法第
    四十一條第一項前段之規定，諭知易科罰金及其折算之標準，併予敘明。
據上論斷，應依刑事訴訟法第二百九十九條第一項前段，刑法第三百二十條第一項、
第二條第一項前段、第四十一條第一項前段，罰金罰鍰提高標準條例第一條前段、第
二條判決如主文。
本案經檢察官潘國威到庭執行職務。
中      華      民      國      九十      年      五    月    三十一    日
                                      臺灣屏東地方法院刑事第三庭
                                          審判長法  官  黃國永
                                                法  官  陳姵君
                                                法  官  余德正
右正本證明與原本無異。
對於本判決如有不服應於收受送達後十日內向本院提出上訴書狀上訴於台灣高等法院
高雄分院並按他造當事人之人數附具繕本。
                                                書記官  曾文玲
中      華      民      國      九十      年      五    月    三十一    日
附錄本判決論罪之法條：
刑法第三百二十條第一項
意圖為自己不法之所有或第三人不法之所有，而竊取他人之動產者，為竊盜罪，
處五年以下有期徒刑、拘役或五百元以下罰金。


司法院資訊處製作；財團法人民間司法改革基金會備份。
